臺灣嘉義地方法院刑事判決　　　　　　　　　　　　　九十一年度易字第二一八號
　　公　訴　人　臺灣嘉義地方法院檢察署檢察官
　　被　　　告　甲○○
右列被告因贓物案件，經檢察官提起公訴（九十一年度偵字第一三六六號），本院認
有刑事訴訴訟法第四百五十一條之一第四款但書之情形，改依通常程序審理，判決如
左：
    主  文
甲○○無罪。
    理  由
一、公訴意旨略以：被告甲○○於民國九十年十月某日某時許，在不詳地點，明知不
    詳姓名年籍人士所交付乙○○所有之韓國三星牌Ｍ─ＳＧＨＡ二八八型手機乙支
    （序號000000000000000號，係乙○○於九十年十月二十三日凌
    晨三時許，在嘉義市○區○○里○○路一六九號ＴＡＬＫＩＮＧ  ＧＩＲＬ鋼琴
    酒吧內遭不詳人士所竊），係來源不明之贓物，竟仍以不詳代價，故買之。嗣甲
    ○○於九十年十一月底某日，持上開手機，在嘉義市○○路好家園超商兜售，並
    以新台幣（下同）一萬五千元之代價，售予不知情之蔡秀玲使用，嗣為警循線查
    獲，始發現上情，並扣有上開手機乙只。因認被告涉犯刑法第三百四十九條第二
    項之故買贓物罪嫌云云。
二、按犯罪事實應依證據認定之，無證據不得推定其犯罪事實，刑事訴訟法第一百五
    十四條定有明文。公訴人認被告涉犯刑法第三百四十九條第二項之故買贓物之罪
    嫌，無非以證人蔡秀玲證稱其手機係購自甲○○，甲○○稱其拾獲手機，然就其
    拾獲之過程供述前後不一為據，訊據被告甲○○堅詞否認有何故買贓物之犯行，
    辯稱：我是在皇爵酒店當少爺撿到的等語。經查：
    （一）蔡秀玲購自甲○○之韓國三星牌Ｍ－ＳＧＨＡ二八八號手機，係為被害人
          乙○○所失竊等情，除據被害人乙○○於警訊時指述稱：「我於九十年十
          月二十三日三時於嘉義市○區○○里○○路一六九號Ｔａｌｋｉｎｇ  Ｇ
          ＩＲＬ鋼琴酒吧內遭不詳人士，竊取手機：：（問：警方現扣案之韓國三
          星牌Ｍ－ＳＧＨＡ二八八號手機是否為你失竊的手機？）是的就是該支手
          機：：」證人蔡秀玲於警訊時證稱：「該具行動電話是我於九十年十一月
          底左右，我前去嘉義市○○路好家園超商購物時，恰見其老板之友人阿傑
          在兜售手機，我看一看還不錯所以就向他購買：：」。
    （二）關於手機之取得途逕，被告甲○○於警訊時稱「該手機是我在九十年十一
          月中旬，在我所上班之皇爵酒店內包廂內查獲，我拾獲後因心想客人可能
          會返店內尋找，所以我就將該手機放在我身邊：：那些客人是新客人，不
          我不認識：：」於偵查時卻稱：「（問：為何不把手機交予店長穫警方？
          ）因我想是熟客，可能會回來找手機，故而留置：：」被告就手機究係熟
          客或是新客人所遺失，前後供述並不相符，顯難採信，惟查，遍觀全卷，
          並無何積極證據足資證明被告之故買贓物犯行，且被告並無自證無罪之義
          務，被告縱係說謊，亦不得僅因被告稱其拾獲手機不值採信，遽行推論被
          告故買贓物。末按，刑事訴訟法第三百條所謂得就起訴之犯罪事實變更檢
          察官所引適用之法條者，係指法院於不妨害事實同一之範圍內，得自由認
          定事實，適用法律而言。本案被告究係涉犯何罪，尚待公訴人加以調查而
          未明，自無變更起訴法條而論罪之餘地，此外查無其他積極證據足資證明
  被告確有如公訴人所指之犯行，睽諸前開說明，自應為被告無罪之諭知。
據上論斷，應依刑事訴訟法第四百五十二條、第三百零一條第一項前段，判決如主文
本案經檢察官陳昭廷到庭執行職務
中      華      民      國     九十一    年      五     月      十四    日
                                      臺灣嘉義地方法院刑事第三庭
                                          法  官   康  存  真
右正本證明與原本無異。
如不服本判決，應於判決送達後十日內，向本院提出上訴狀。
中      華      民      國     九十一    年      五     月      十四    日
                                          書記官   胡  祥  生
